臺灣高雄地方法院刑事判決　　　　　　　　　　　　　九十三年度易字第八一四號
　　公　訴　人　臺灣高雄地方法院檢察署檢察官
　　被　　　告　乙○○
右列被告因竊盜等案件，經檢察官提起公訴（九十三年度偵字第三五七一號、九十三
年度毒偵字第一四六四號），而經本院合議庭裁定改由受命法官依簡式審判程序審理
，本院判決如左：
    主  文
乙○○連續於夜間侵入住宅竊盜，累犯，處有期徒刑壹年。又施用第二級毒品，累犯
，處有期徒刑捌月。應執行有期徒刑壹年陸月。
    事  實
一、乙○○前於民國八十九年間因違反毒品危害防制條例案件，經臺灣高等法院以八
    十九年度上訴字第五一七號判處有期徒刑八月確定，甫於九十年六月二十二日縮
    短刑期執行完畢。詎仍不知悔改，復因前曾向友人葉心穎借用機車時，趁機複製
    其家中鑰匙留供己用，而基於意圖為自己不法所有之概括犯意，連續於：(一)九十
    三年一月八日上午六時許之夜間，前往葉心穎位於高雄縣鳳山市○○路一八五巷
    二二之三號住處，以上開複製鑰匙開啟大門而侵入該住宅（侵入住宅部分業於偵
    查中撤回告訴），徒手竊取現金約新臺幣（下同）三萬八千元後，逃離現場，並
    將竊得之財物花用殆盡。(二)同年二月十日凌晨一時許之夜間，又以相同方式侵入
    上開住宅（侵入住宅部分業於偵查中撤回告訴），徒手竊得葉心穎之母丙○○○
    所有值約二萬四千八百元之黃金線一條、現金約四萬五千元、附密碼之高雄縣鳳
    山市農會提款卡一張、大統百貨股份有限公司（下稱大統公司）禮券一千元面額
    一張及五百元面額三十四張共計三十五張等物後，逃離現場。隨即持上開竊得之
    提款卡插入泛亞商業銀行股份有限公司設於高雄市楠梓區之自動櫃員機，輸入密
    碼使該自動櫃員機之識別系統對真正持卡人之識別陷於錯誤，而以此不正方法由
    自動付款設備提款一萬零八百元，得手後供己花用。
二、乙○○前因施用毒品案件，經臺灣板橋地方法院以八十八年度毒聲字第一六七０
    號裁定送觀察、勒戒後，認無繼續施用毒品之傾向，於八十八年三月二十六日觀
    察、勒戒執行完畢釋放後，由臺灣板橋地方法院檢察署檢察官於同日以八十八年
    度偵字第四三一五號不起訴處分確定。又因施用毒品案件，經臺灣屏東地方法院
    以九十年度毒聲字第二一０八號裁定送觀察、勒戒後，認無繼續施用毒品之傾向
    ，於九十二年六月十六日觀察、勒戒執行完畢釋放後，再由臺灣屏東地方法院檢
    察署檢察官於同月二十七日以九十二年度毒偵緝字第一二八號不起訴處分確定。
    詎又基於施用第二級毒品甲基安非他命（起訴書誤為安非他命）之犯意，於九十
    三年二月十日上午，在高雄縣大社鄉○○路四五八號內，以將甲基安非他命置於
    燈泡內燒烤吸煙之方式，施用甲基安非他命一次。嗣於同月十一日二十時許，在
    高雄縣大社鄉○○路四五八號前為警查獲，並扣得前開竊得之現金五千四百三十
    元、黃金線一條、大統公司禮券一千元面額一張及五百元面額三十四張共計三十
    五張等物（已發還丙○○○），再經警採尿送驗後，呈甲基安非他命陽性反應，
    始悉上情。
三、案經高雄縣政府警察局鳳山分局報告臺灣高雄地方法院檢察署檢察官偵查起訴。
    理  由
一、右揭犯罪事實，業據被告於本院審理時坦承不諱，核與告訴人丙○○○於警詢、
    偵訊時指訴之情節相符，復有高雄縣政府警察局鳳山分局搜索扣押筆錄、扣押物
    品目錄表、現場勘查採證紀錄報告表暨現場圖、採證清單、刑事案件證物採驗紀
    錄表、內政部警政署刑事警察局九十三年三月二十六日刑紋字第０九三００四八
    四六一號鑑驗書、丙○○○出具之贓物認領保管收據、照片十三張、高雄縣政府
    衛生局九十三年三月八日九三煙檢字第三七一號煙毒尿液檢驗成績書、高雄縣政
    府警察局鳳山分局查獲毒品嫌犯尿液流程管理清冊及日出日沒時刻表各一紙附卷
    可稽，足見被告之自白與事實相符，堪予採信。又被告前因施用毒品案件，經臺
    灣板橋地方法院以八十八年度毒聲字第一六七０號裁定送觀察、勒戒後，認無繼
    續施用毒品之傾向，於八十八年三月二十六日觀察、勒戒執行完畢釋放後，由臺
    灣板橋地方法院檢察署檢察官於同日以八十八年度偵字第四三一五號不起訴處分
    確定。再因施用毒品案件，經臺灣屏東地方法院以九十年度毒聲字第二一０八號
    裁定送觀察、勒戒後，認無繼續施用毒品之傾向，於九十二年六月十六日觀察、
    勒戒執行完畢釋放後，由臺灣屏東地方法院檢察署檢察官於同月二十七日以九十
    二年度毒偵緝字第一二八號不起訴處分確定等情，亦有臺灣高等法院被告全國前
    案紀錄表一份在卷足憑。從而，被告之前揭夜間侵入住宅竊盜、以不正方法由自
    動付款設備取得他人之物及施用第二級毒品犯行，洵堪認定，本件事證明確，應
    依法論科。
二、核被告所為，係犯刑法第三百二十一條第一項第一款之於夜間侵入住宅竊盜罪、
    第三百三十九條之二第一項之以不正方法由自動付款設備取得他人之物罪及毒品
    危害防制條例第十條第二項之施用第二級毒品罪。被告為施用而持有第二級毒品
    甲基安非他命，其持有之低度行為應為施用之高度行為所吸收，不另論罪。其先
    後二次夜間侵入住宅竊盜犯行，時間緊接，手法相同，觸犯構成要件相同之罪名
    ，顯係基於概括犯意反覆為之，應依連續犯規定，論以一罪，並加重其刑。其所
    犯夜間侵入住宅竊盜及以不正方法由自動付款設備取得他人之物犯行間，有方法
    目的之牽連關係，為牽連犯，應從一重罪之夜間侵入住宅竊盜罪處斷。又夜間侵
    入住宅竊盜及施用第二級毒品犯行間，犯意各別，行為互殊，罪名不同，應予分
    論併罰。被告前於八十九年間因違反毒品危害防制條例案件，經臺灣高等法院以
    八十九年度上訴字第五一七號判處有期徒刑八月確定，甫於九十年六月二十二日
    縮短刑期執行完畢，此有臺灣高等法院被告全國前案紀錄表一份在卷足憑，其於
  五年內再犯本件有期徒刑以上之罪，為累犯，應依法分別加重其刑，並就連續侵
    入住宅竊盜之部分遞予加重其刑。公訴意旨未斟酌被告之夜間侵入住宅竊盜與以
    不正方法由自動付款設備取得他人之物犯行間，有方法目的之牽連關係，且疏未
    論及被告係於夜間侵入住宅行竊，而認其係犯刑法第三百二十條第一項之普通竊
    盜罪，均有未洽，惟其基本事實同一，本院自應予審理，並變更其起訴法條。爰
    審酌被告正值年輕力壯，不思以己力賺取生活所需，竟一再於夜間侵入他人住宅
    行竊，嚴重破壞社會治安，侵害他人之居家安寧，且屢經國家之治療及偵查程序
    仍未能根絕毒癮，三犯施用毒品之罪，足見其不知悔悟，惟念其竊得之財物價值
    非鉅，部分已由警方查獲而發還被害人丙○○○，被害人丙○○○亦已表明不願
    追究，及施用毒品性質上屬對自我身心健康之戕害行為，對社會所造成之損害並
    非直接、鉅大，且被告犯後坦承犯行，態度良好等一切情狀，分別量處如主文所
    示之刑，並定其應執行之刑，以資懲儆。至被告所有供犯罪所用之複製鑰匙，已
    遭被告棄置而滅失，此業據被告供承在卷，自不予宣告沒收之，附此敘明。
據上論斷，應依刑事訴訟法第二百七十三條之一第一項、第二百九十九條第一項前段
、第三百條，毒品危害防制條例第十條第二項，刑法第十一條前段、第五十六條、第
三百二十一條第一項第一款、第三百三十九條之二第一項、第五十五條、第四十七條
、第五十一條第五款，判決如主文。
本案經檢察官甲○○到庭執行職務。
中      華      民      國    九十三    年      七      月    二十二    日
                                    臺灣高雄地方法院刑事第十一庭
                                        法  官    鄭詠仁
右正本證明與原本無異。
如不服本判決，應於判決送達後十日內，向本院提出上訴狀。
                                        書記官    蔡妮君
中      華      民      國    九十三    年      七      月    二十二    日
附錄法條：
毒品危害防制條例第十條
施用第一級毒品者，處六月以上五年以下有期徒刑。
施用第二級毒品者，處三年以下有期徒刑。
刑法第三百二十一條
犯竊盜罪而有左列情形之一者，處六月以上、五年以下有期徒刑：
一  於夜間侵入住宅或有人居住之建築物、船艦或隱匿其內而犯之者。
二  毀越門扇、牆垣或其他安全設備而犯之者。
三  攜帶兇器而犯之者。
四  結夥三人以上而犯之者。
五  乘火災、水災或其他災害之際而犯之者。
六  在車站或埠頭而犯之者。
前項之未遂犯罰之。
刑法第三百三十九條之二
意圖為自己或第三人不法之所有，以不正方法由自動付款設備取得他人之物者，處三
年以下有期徒刑、拘役或一萬元以下罰金。
以前項方法得財產上不法之利益或使第三人得之者，亦同。
